【裁判字號】    95,台抗,142
【裁判日期】    950413
【裁判案由】    強盜等罪
【裁判全文】
最高法院刑事裁定              九十五年度台抗字第一四二號
    抗 告 人  甲○○
                      27 號.
                      在押）
上列抗告人因強盜等罪案件，不服台灣高等法院台南分院中華民
國九十五年二月十四日駁回其第三審上訴之裁定（九十四年度上
訴字第一一五一號，起訴案號：台灣台南地方法院檢察署九十四
年度偵字第三五三二號），提起抗告，本院裁定如下：
    主    文
抗告駁回。
    理    由
本件原裁定係以提起上訴，應自判決送達後十日內為之。對於第
二審判決，原審法院認為上訴不合法律上之程式或法律上不應准
許或其上訴權已經喪失者，應以裁定駁回之。又在監獄或看守所
之被告，於上訴期間內向監所長官提出上訴書狀者，視為上訴期
間內之上訴，刑事訴訟法第三百四十九條、第三百八十四條前段
、第三百五十一條第一項分別定有明文。是監所與法院間無在途
期間可言。又依民法第一百二十一條第一項、第一百二十二條規
定，以日定期間者，以期間末日之終止，為期間之終止；而於一
定期間內應為意思表示者，除期間之末日為星期日、紀念日或其
他休息日，應以其休息日之次日代之外，至期間內遇有星期日、
紀念日或其他休息日，則不影響期間之進行，自不生扣除之問題
。抗告人甲○○因涉嫌強盜等罪，在台灣台南看守所羈押中，渠
於民國九十五年一月二十七日收受原審九十四年度上訴字第一一
五一號刑事判決之送達，竟遲至同年二月十日始提起上訴，有送
達證書及抗告人所具刑事上訴狀可稽，顯已逾十日上訴期間，依
上開規定，其上訴顯屬違背法律上之程式，且屬無從補正，乃駁
回抗告人之第三審上訴。抗告意旨則以該十日上訴期間應扣除（
農曆）年節五日之休息日，縱依法對期間內之休息日不生扣除問
題，亦為抗告人所不知，原審因之駁回抗告人之第三審上訴，已
剝奪其權益云云。經查抗告人因涉嫌強盜等罪，經原審法院羈押
於台灣台南看守所，嗣原審於九十五年一月十二日，以九十四年
度上訴字第一一五一號判決論處其常業竊盜，及攜帶凶器竊盜，
因防護贓物，而當場施以強暴二罪刑。抗告人於同月二十七日收
受該刑事判決之送達，因渠係在該看守所羈押中，不生扣除在途
期間之問題，且其上訴期間之末日（同年二月六日）既非星期日
、紀念日或其他休息日，亦無以次日代之之情形，乃竟遲至同年
二月十日始向台灣台南看守所提出上訴狀，顯已逾法定之十日上
訴期間。是原審以上訴期間，除其末日為星期日、紀念日或其他
休息日，應以其休息日之次日代之外，其期間內遇有星期日、紀
念日或其他休息日，則不影響期間之進行，無扣除之可言。因認
抗告人之上訴違背法律上程式，而依上開規定，裁定駁回其第三
審上訴，經核於法並無不合。抗告人以上情指摘原裁定違法，非
有理由，應予駁回。
據上論結，應依刑事訴訟法第四百十二條，裁定如主文。
中    華    民    國  九十五  年    四    月   十三   日
                      最高法院刑事第八庭
                          審判長法官  張  淳  淙
                                法官  張  春  福
                                法官  呂  丹  玉
                                法官  洪  昌  宏
                                法官  蔡  彩  貞
      本件正本證明與原本無異
                                      書  記  官
中    華    民    國  九十五  年    四    月   十九   日
                                                      J


司法院資訊處製作；財團法人民間司法改革基金會備份。
